【裁判字號】    98,上訴,18
【裁判日期】    990514
【裁判案由】    違反毒品危害防制條例
【裁判全文】
福建高等法院金門分院刑事判決          98年度上訴字第18號
上  訴  人
即  被  告  甲○○
選任辯護人  簡志海律師
上列上訴人即被告因違反毒品危害防制條例案件，不服福建金門
地方法院98年度訴字第1號，中華民國98年8月19日第一審判決（
起訴案號：福建金門地方法院檢察署97年度偵字第379號），提
起上訴，本院判決如下：
    主  文
原判決撤銷
甲○○無罪。
    理  由
一、本件公訴意旨略以：
（一）、被告甲○○明知愷他命（Ketamine）（下稱K他命）為
        不得運輸及販賣之第三級毒品，竟思營利而萌生販賣意
        圖，先於民國97年4月間某日，在臺北縣中和市，向真
        實姓名、年籍不詳，綽號「阿兵」之成年男子，以新台
        幣（下同）3千5百元之代價，販入K他命10公克後，於
        同月17日運輸至金門縣金湖鎮○○○路2號6樓606室租
        屋處。李洛江（涉犯轉讓第三級毒品罪嫌已另行提起公
        訴）即於97年4月26日，至金門縣金湖鎮○○○路2號，
        向被告甲○○購買K他命共4公克，並交付3千6百元購毒
        款項。
（二）、被告甲○○復於97年5月間某日，在台北縣中和市○○
        路，向真實姓名、年籍不詳，綽號「阿凱」之成年男子
        ，以7千元之代價，販入K他命20公克後，運輸至金門縣
        金湖鎮○○○路2號6樓606室，梁韋森委託李洛江代為
        購買，故李洛江於同年5月29日中午，以門號000000000
        0號行動電話聯繫被告甲○○持用之門號0000000000號
        行動電話購買第三級毒品K他命共5公克，被告甲○○在
        金門縣金湖鎮○○○路2號6樓606室，交付5公克之K他
        命予李洛江，並收取4千5百元，李洛江再將其中3公克
        交付梁韋森。
二、嗣為警於97年6月1日，持搜索票至梁韋森住處搜索，扣得梁
    韋森所有毛重分別為1.73公克及0.59公克之K他命各1包；持
    搜索票至李洛江住處搜索，扣得李洛江所有毛重分別為0.18
    公克及0.24公克之K他命各1包。因認被告甲○○涉犯有二次
    違反毒品危害防制條例第4條第3項之販賣第三級毒品罪嫌云
    云。
三、按犯罪事實應依證據認定之，無證據不得認定其犯罪事實，
    又不能證明被告犯罪者應諭知無罪之判決，刑事訴訟法第15
    4條第2項及第301條第1項分別定有明文。又刑事訴訟法上所
    謂認定事實之證據，係指足以認定被告確有犯罪行為之積極
    證據而言，該項證據自須適合於被告犯罪事實之認定，始得
    採為斷罪資料；事實之認定應憑證據，如未發現相當證據，
    或證據不足以證明，自不能以推測或擬制之方法，以為裁判
    之依據；次按認定不利於被告之事實，須依積極證據，茍積
    極之證據本身存有瑕疵而不足為不利於被告事實之認定，即
    應為有利於被告之認定，更不必有何有利之證據；而此用以
    證明犯罪事實之證據，猶須於通常一般人均不至於有所懷疑
    ，堪予確信其已臻真實者，始得據以為有罪之認定，倘其證
    明尚未達到此一程度，而有合理性之懷疑存在，致使無從為
    有罪之確信時，即應為無罪之判決；最高法院82年度臺上字
    第163號著有判決、同院76年度臺上字第4986號、30年度上
    字第816號及最高法院29年上字第3105號、40年臺上字第86
    號亦分別著有判例可資參照。再按刑事訴訟法第156條第2項
    規定：被告之自白，不得作為有罪判決之唯一證據，仍應調
    查其他必要之證據，以察其是否與事實相符。其立法旨意乃
    在防範被告自白之虛擬致與真實不符，故對自白在證據上之
    價值加以限制，明定須藉補強證據以擔保其真實性。又利用
    非共同被告之共犯之自白或其他不利於己之陳述，作為認定
    其他共同被告犯罪之證據，不特與利用該被告自己之自白作
    為其犯罪之證明同有自白虛偽性之危險，亦不免有嫁禍於其
    他共同被告而為虛偽供述之危險。故就刑事訴訟法第一百五
    十六條第二項之立法意旨觀之，非共同被告之共犯之自白或
    其他不利於己之陳述，固得作為認定其他共同被告犯罪之證
    據，但不得作為有罪判決之唯一證據，仍應調查其他必要之
    證據，以察其是否與事實相符，亦即仍須有補強證據以擔保
    該共犯自白之真實性，始得採為斷罪之依據，並非絕對可由
    法院自由判斷該共犯之自白或不利於己之陳述之證明力。若
    不為補強證據之調查，而專憑此項供述據為其他共同被告犯
    罪事實之認定，即與上開規定有違。矧修正前肅清煙毒條例
    第九條第一項之施用毒品罪，供出毒品來源因而破獲者，得
    減輕其刑，該條例第11條定有明文；則施用毒品之人，如供
    其毒品來源因而破獲者，既得藉以邀求寬典減輕其刑，為擔
    保其所為不利於其他共同被告（對向共犯）之陳述之真實性
    ，尤應有足以令人確信其陳述為真實之補強證據。又上開所
    謂共犯，包括任意共犯及必要共犯（含對向犯罪之共犯）。
    所謂補強證據，則指除該自白或不利於己之陳述本身之外，
    其他足以證明自白之犯罪事實確具有相當程度真實性之證據
    而言，雖所補強者，非以事實之全部為必要，但亦須因補強
    證據與自白之相互利用，足使犯罪事實獲得確信者，始足當
    之；最高法院88年度台上字第2295號，同院87年度台上第31
    82號、第3471號、第3472號、第4348號分別著有判決可資參
    照。本件公訴人認為被告甲○○涉犯有毒品危害防制條例第
    4條第3項販賣第三級毒品罪犯行，無非係以：（一）、證人
    李洛江與梁韋森二人於警詢、偵查中之供述。（二）、通聯
    紀錄2份。（三）、扣得李洛江所有毛重分別為0.18公克及
    0.24克之K他命與梁韋森所有毛重分別為1.73公克及0.59 公
    克之K他命、行政院衛生署管制藥品管理局鑑定書1份等資為
    被告涉犯有本件販賣第三級毒品罪之依據。
四、訊據被告甲○○堅決否認有販賣第三級毒品K他命之犯行，
    辯稱：（一）、其本人是於97年4月中旬時在山外「強強滾
    KTV」酒店工作，因李洛江至其酒店消費而與李洛江認識，
    後來與李洛江慢慢發展成為男女朋友關係。（二）、其本人
    有三支手機，號碼分別是0000000000、0000000000另外還有
    一支亞太的手機號碼我已經忘記了，只記得前4個號碼是098
    0...。（三）、其本人有吸食毒品，前在台北上班染上毒品
    ，想到金門來戒毒，故不可能販賣毒品給李洛江。其所吸食
    之愷他命（Ketamine），就是在酒店工作時，客人帶其出場
    到附近摩登KTV酒店時，客人拿出愷他命（Ketamine）叫其
    幫他們研磨、捲煙及幫忙點燃，當時大家喝了酒，就吸食k
    他命，喝酒到一半時，因客人的女朋友來，客人就跟隨他女
    朋友離開後，客人所留下的愷他命（Ketamine）。（四）、
    其自己並未跟一個叫「阿兵」及「阿凱」者買毒品，那段時
    間我並不認識「阿兵」這個人，「阿凱」是其之前台北的客
    人，在96、97年其本人到金門之前，出遊的時候曾經供應我
    吸食愷他命（Ketamine）。其本人並未販賣毒品，亦未運輸
    毒品。
五、本院查：
（一）、本件被告甲○○自警詢、偵查、原審迄至本院審理中，
        均堅決否認有何販賣第三級毒品愷他命給予李洛江之犯
        行。
（二）、關於起訴書指稱李洛江於97年4月26日，在金門縣金湖
        鎮○○○路2號，向被告甲○○購買K他命共4公克，並
        交付3千6百元；與梁韋森委託李洛江代為購買K他命，
        故李洛江於同（97）年5月29日中午，以門號000000000
        0號行動電話聯繫被告甲○○持用之門號0000000000號
        行動電話購買第三級毒品K他命共5公克，被告甲○○在
        金門縣金湖鎮○○○路2號6樓606室，交付5公克之K他
        命予李洛江，並收取4千5百元等，共二次販賣第三級毒
        品K他命販行部分：
     1、證人李洛江於97年6月1日經警至其金湖鎮○○路5巷12
        號住處搜索，經警扣得李洛江所有毛重分別為0.18公克
        及0.24公克之K他命各1包後，證人李洛江於97年6月1日
        第1次在警詢中係供稱：「（問：你所吸食之k他命是從
        何處取得？）我是向一位我不認識的台灣人所購買的。
        」，「（問：你所吸食k他命是向何人？於何時？所購
        買？以多少價錢買進？）約在二、三個禮拜之前，一名
        綽號「毛毛」的台灣人來金門，我向他購買過三、四次
        k他命，每次購買800元至1000元不等。」，「（問：該
        名台灣人之年籍資料為何？有何特徵？）我不知道他的
        名字，身材高瘦。」，「（問：你是如何與該名不知名
        台灣人聯絡？於何地點交易？）我都是用公共電話或別
        人的手機打給「毛毛」，但他的電話我忘了。我們都是
        在機場交易的。「毛毛」都是從台灣坐飛機至金門機場
        ，將k他命交給我後，就直接飛回台灣。」等語在卷（
        金門縣警察局金警刑字第097 0008513號刑案偵查卷宗
        影本第1頁至第2頁）。嗣於同日（6月1日）在檢察官第
        1次偵查時亦僅供稱：「「（問：Ｋ他命如何來？）三
        、四個禮拜前向綽號毛毛的，他從臺灣拿到金門賣給我
        的。」，「（問：為何知道要向毛毛買？）很久之前就
        認識。」，「（問：這次向他買多少？）50g裝成一包
        ，1g1千元，共5萬元。」，（問：確定50g是裝成一包
        ？）是。」等語（97年度偵字第269號偵查卷影印本第3
        頁正、反面）。故由證人李洛江於97年6月1日經警查獲
        並扣得前開2小包K他命後，於當（1）日最初在警詢與
        檢察官偵查時均是供稱其被查獲之Ｋ他命係向綽號「毛
        毛」之男子所購買，並未指稱有向被告甲○○購買K他
        命等情至明。
     2、證人李洛江事後於97年6月26日在警詢時，則改口供稱
        ，其本人是於今（97）年農曆過年前，至金湖鎮「強強
        滾酒店」飲酒，認識藝名「小野」的小姐（按被告甲○
        ○即叫「小野」），因有聞到她所吸的香菸有Ｋ他命的
        味道，就問她有無在賣Ｋ他命，「小野」回答有，自那
        時開始，就陸續向「小野」購買Ｋ他命。其每次都會打
        行動電話給「小野」，在電話中暗示「小野」要買Ｋ他
        命，然後就去「小野」的宿舍向她拿Ｋ他命，每次購買
        約6公克，每公克以新台幣850-900不等價錢購買，「小
        野」是用小夾鏈袋裝Ｋ他命，每包裝2公克，「小野」
        的宿舍內有電子磅秤。從過年前到現在，其本人大約每
        二、三天就會向「小野」購買Ｋ他命，每個月向「小野
        」購買的Ｋ他命的金額超過新台幣十萬元云云（金門縣
        警察局金警刑字第0970012279號刑案偵查卷宗第7頁至
        第9頁；同97年度偵字第269號偵查卷宗影本第8頁背面
        至第9頁背面）。嗣於同（26）日在檢察官偵查時亦供
        稱，其本人所交給梁韋森的毒品是向「小野」購買的。
        因其與梁韋森是好朋友，是梁韋森委託其本人向「小野
        」購買的，沒有賺梁韋森的錢云云（97年度偵字第269
        號偵查卷宗影本第11頁正、反面）。是依證人李洛江於
        97年6月26日在上開警詢與檢察官之供述可知，李洛江
        事後已改口證稱，其本人從農曆過年前到現在（指97年
        6月），每次都會打行動電話給「小野」，在電話中向
        「小野」暗示要買Ｋ他命，每次購買約6公克，每公克
        以新台幣850-900元，每包裝2公克，大約每二、三天就
        會向「小野」購買Ｋ他命一次，每個月向「小野」購買
        的Ｋ他命的金額超過新台幣十萬元等情。
     3、證人李洛江於97年7月23日、24日在檢察官偵查時又供
        稱，其於97年6月1日被警查獲之毒品是其於被警查獲前
        一天，即97 年5月31日，至位於山外公車站的宿舍向「
        小野」所購買，當天其本人向「小野」購買毒品一公克
        ，一包裝九百元。另於97年4月26日當天晚上七、八點
        ，梁韋森打電話找其本人拿Ｋ他命，故其於金湖鎮○○
        路住處將身上有的Ｋ他命3克拿給梁韋森，當天梁韋森
        拿兩千七百元給其本人，上開3克毒品是其本人向「小
        野」購買的，一公克九百元。梁韋森最後一次向其拿Ｋ
        他命，是在其本人被查獲前兩天，即97年5月29日到同
        月31日這幾天其中的某一天。該毒品是梁韋森委託其本
        人購買的，梁韋森通常都委託其本人購買兩公克1包裝
        新台幣1千8百元等語（97年度偵字第269號偵查卷影本
        第23頁至第24頁）。
     4、嗣證人李洛江於97年9月1日在檢察官偵查時係證稱，其
        被警扣案之Ｋ他命是在97年5月30日上午以其000000000
        0號行動電話給「小野」的女生，向「小野」買兩克Ｋ
        他命共一千八百元；其本人只有要向「小野」買Ｋ他命
        時才會打電話給「小野」聯絡外，其餘時間不會打電話
        給「小野」，故與「小野」不算是朋友等語（97年度偵
        字第379號偵查卷第6頁、7頁）。
     5、證人李洛江於97年11月19日在檢察官偵查時則證稱，其
        本人於要向「小野」購買毒品之前會打電話給「小野」
        ，是在5月29日中午向「小野」購買兩包兩克共一千八
        百元等語（97年度偵字第379號偵查卷第88頁）。
     6、嗣證人李洛江於97年12月12日在檢察官偵查時係證稱，
        其本人持有使用0000000000號行動電話，其於向「小野
        」購買毒品前有時會直接打電話給「小野」表示要過去
        找她，有時會直接找「小野」。其於97年4月26日在金
        湖鎮○○路以2公克1800元代價轉讓給梁韋森之Ｋ他命
        是在交貨當日向「小野」購買的，當日是購買四克或五
        克，每克九百元；其本人最後一次向「小野」購買毒品
        是在五月底左右，該次向「小野」購買四克，每克九百
        元，交給「小野」三千六百元等語（97年度偵字第379
        號偵查卷第103頁、104頁）。
     7、又證人李洛江於98年7月29日在原審審理時則證稱，其
        於97年4月26日這一次有到山外車站對面的六層樓房即
        被告的宿舍樓下等被告即綽號「小野」，這一次向「小
        野」購買毒品Ｋ他命4克，每克900元，當場付了3,600
        元，2包等語（原審卷第96頁至第98頁、89頁、87頁）
        。
     8、
    （1）、關於97年4月26日證人李洛江交給梁韋森Ｋ他命之數
           量及款項，先則證稱係將3克之Ｋ他命交給梁韋森，
           並由梁韋森拿兩千七百元給其本人；後則證稱係將2
           公克代價1800 元之Ｋ他命交給梁韋森（見上開理由
           欄第六段、（二）、之3與6所述）。由上可知，證
           人李洛江證稱其於97年4 月26日交付給梁韋森之Ｋ
           他命之數量與金額方面亦前後歧異而有瑕疵。
    （2）、依證人李洛江於上揭理由欄第六段、（二）、之2、
           3、4 、6所述，李洛江要向被告甲○○購買毒品Ｋ
           他命時，都會打行動電話給藝名「小野」之被告林
           詠儀，惟依卷內證人李洛江所供述其所持有使用之
           二支行動電話：00000 00000號與0000000000號（97
           年度偵字第379號偵查卷第6頁、103頁）與被告林詠
           儀所持有使用之三支行動電話：0000000000號與
           0000000000號及0000000000號對照比對卷內相關之
           通聯紀錄結果，並無證人李洛江於97年4月26 日和
           被告甲○○上開行動電話之通聯紀錄，此有和信（
           雙向）、臺灣大哥大、亞太行動資料查詢及電話通
           聯時間譯文內容等各在卷可證（97年度偵字第379號
           偵查卷第17、18頁；第19頁至第22頁；第24頁至第
           26頁；第32頁至第48頁；第49頁至第65頁；第66頁
           至第68頁；第69頁至第82頁；金門縣警察局金警刑
           字第0970008513號刑案偵查卷宗影本第10頁背面至
           第13頁；金門縣警察局金警刑字第0970008512號刑
           案偵查卷宗影本第6頁正、反面；第11頁至第13頁背
           面；97年度偵字第268號偵查卷影本第33頁至第36頁
           背面；97年度偵字第269號偵查卷影本第19 頁至第
           20頁）。
    （3）、依證人李洛江於97年9月1日在檢察官偵查時係證稱
           ，其本人是於今年（97年）在「強強滾KTV」酒店喝
           酒時認識「小野」，因獲悉「小野」有在施用Ｋ他
           命，會從臺灣帶回來，故其本人留有「小野」的電
           話，心想如果以後有需要可以找「小野」買。其本
           人只有要向「小野」買Ｋ他命時才會打電話給「小
           野」聯絡外，其餘時間不會打電話給「小野」，故
           與「小野」不算是朋友云云。然按查禁販賣毒品乃
           政府一再宣導之反毒政策，販賣毒品乃係法定重罪
           ，一般販毒之藥頭鮮少會將其本身之電話給予非親
           非故之非熟人或第三者，以避免被警緝獲。證人李
           洛江雖證稱其本人只有於要向「小野」購買Ｋ他命
           時才會打電話給「小野」，其餘時間不會打電話給
           「小野」，故與「小野」不算是朋友云云。然依被
           告甲○○所持有使用之0000000000號行動電話與證
           人李洛江所持有使用之0000000000號行動電話於97
           年5月30日凌晨1時2分48秒至同日晚23時59分32秒，
           當日即有13次之通話紀錄，通話時間長者自50秒、
           60秒、67秒、90秒、114秒不等；另於97年5月31日
           凌晨1時35分32秒、1時55分16秒、10時41分9秒亦有
           3次之通話紀錄，通話時間分別為54秒、210秒、71
           秒不等，此有上述兩支行動電話之臺灣大哥大資料
           查詢表在卷可證（97年度偵字第379號偵查卷第20
           頁至第22頁、19頁）。另被告甲○○所持有使用之
           00000 00000號行動電話與證人李洛江所持有使用之
           0000000000 號行動電話於97年5月15日至同年6月1
           日該段期間通話次數，5月15日即有6次、5月16日即
           有9次、5月18日、19日即各有3次、5月20日即有1次
           、5月21日即有4次、5月23 日即有1次、5月25日即
           有2次、5月26日即有20次、5月27 日即有10次、5月
           28日即有5次、5月29日即有9次、5月31 日即有5次
           、6月1日即有5次；通話時間最長秒數自708秒、451
           秒、262秒、239秒、197秒、187秒、136秒、131秒
           、122秒、117秒、110秒、108秒、102秒、101秒、
           98秒、95秒、94秒、78秒、75秒、74秒、70秒、64
           秒、62秒、61秒、60秒、58秒、55秒、52秒、49秒
           、47秒、44秒、33秒、32秒不等，此亦有上開兩支
           行動電話之亞太行動資料查詢表在卷足憑（97年度
           偵字第379號偵查卷第50 頁、第51頁、第53頁至第
           55頁、第57頁、第59頁至第65 頁；第49頁）；上開
           證人李洛江所持有使用之000000000 0號行動電話與
           被告甲○○所持有使用之0000000000號行動電話於
           97年5月15日至同年6月1日該段期間，通話期間之日
           期幾乎連續，每日通話次數頻繁且通話時間甚長，
           已如上述。則以證人李洛江與被告甲○○上開通話
           期間日期連續、每日通話次數頻繁且通話時間甚長
           等情以觀，實非一般泛泛之交朋友或不熟識之朋友
           間所為通話之情況。何況渠等通話之時間有時在凌
           晨零時或1時、2時、3時、4時等時段，若不是非常
           熟識或親近之朋友，豈有在夜深人靜之半夜甚或將
           近清晨時刻通電話？故證人李洛江前開證稱其與「
           小野」不算是朋友，只有於要向「小野」購買Ｋ他
           命時才會打電話給「小野」，其餘時間不會打電話
           給「小野」云云，顯非實在而難以採信。
    （4）、依上所述，證人李洛江之證詞既有如上之瑕疵與歧
           異，此外並無其他積極證據可資佐證，自難僅憑證
           人李洛江有瑕疵之單方面證述，即遽認被告甲○○
           於97年4月26日與5月29日有在上開地點販賣第三級
           毒品K他命給與李洛江之犯行。
     9、再者，依卷附之通聯譯文內容，並無任何有關被告甲○
        ○與證人李洛江談論提及買賣交易毒品K他命之情事，
        此有前述金門縣警察局金警刑字第0970008512號刑案偵
        查卷宗影本（第6頁正、反面；第11頁至第13頁背面）
        ；金門縣警察局金警刑字第0970008513號刑案偵查卷宗
        影本（第10頁背面至第13頁）、97年度偵字第268號偵
        查卷（第33頁背面至第36頁背面）、97年度偵字第269
        號偵查卷（第19頁至第20頁）及97年度偵字第379號偵
        查卷（第19頁至第22頁、第25頁、26頁；第32 頁至第
        82頁）等所附通聯譯文內容與行動電話雙向查詢資料等
        各在卷可證。
    10、證人梁韋森於97年6月1日經警查獲時在警詢中僅供稱其
        經警查獲之K他命2小包是其本人於二、三天前以新台幣
        2000元向李洛江所購買，此外並未供稱其委託李洛江向
        綽號「小野」之被告甲○○購買毒品K他命之情事，而
        從卷附97年4月26 日證人梁韋森與李洛江兩次之通聯電
        話譯文內容觀之，僅是李洛江告知梁韋森外出，要拿東
        西（即毒品）給梁韋森之對話內容而已，並未談論提及
        梁韋森有委託李洛江購買毒品，而李洛江亦未向梁韋森
        表示要去向「小野」之被告甲○○購買毒品K他命之對
        話，此有梁韋森之警詢筆錄與上開通聯電話譯文內容在
        卷可證（金門縣警察局金警刑字第0970008512 號刑案
        偵查卷宗影本第2頁背面、第1頁背面第12頁背面）。又
        梁韋森於97年6月1日在檢察官第一次偵查時，則又改口
        供稱，其經警查扣之K他命是之前其本人與其女朋友去
        臺灣拿的，因警察對其說如果不照實講就要叫檢察官收
        押，故其就決定說謊，故於警詢時說是向李洛江所購買
        云云。惟證人梁韋森於檢察官第一次偵查時，亦未提及
        其有委託李洛江去向「小野」之被告甲○○購買毒品K
        他命之供述，此亦有證人梁韋森之偵查筆錄在卷足憑（
        97年度偵字第268號偵查卷第4頁至第5頁）。證人梁韋
        森雖於97年7月1日在警詢時供稱，其本人從今年（即97
        年）年初係透過李洛江去向「小野」購買K他命，是因
        李洛江向其告知被告甲○○有在販售K他命（97年度偵
        字第268號偵查卷第31頁正、反面）；嗣於97年7月23日
        在檢察官偵查時亦供稱，其本人是之前去酒店喝酒時李
        洛江有對其表示「小野」有在賣K他命，扣案之毒品是
        其請李洛江向酒店小姐「小野」買的云云（同上偵查卷
        第51頁）。另於97年12月22日在檢察官偵查時亦證稱，
        97年6月1日其經警查獲之毒品是其委託李洛江去向「小
        野」買的，因李洛江有對其告知，「小野」是酒店小姐
        ，她那邊有K他命，故其從今年（97年）四月開始請李
        洛江向「小野」買K他命云云（97年度偵字第379號偵查
        卷第109頁、110頁）。繼於98 年7月29日在原審審理時
        證稱，因李洛江有告訴其本人被告甲○○有K他命可以
        賣，故委託李洛江向被告購買毒品。其有陪同李洛江開
        車至山外車站的旁邊向被告購買毒品，當時車子停在公
        車站旁邊，其本人在車上沒有下車，但其並未親眼看到
        李洛江向被告買毒品或拿毒品等語在卷（原審卷第10 2
        頁、103頁、104頁；第106頁至第108頁）。依證人梁韋
        森於上開警詢、檢察官偵查中之供述或證述及於原審審
        理時之證述內容可知，證人梁韋森只是聽聞李洛江說綽
        號「小野」之酒店小姐即被告甲○○有在賣K他命，此
        部分只是傳聞證據；何況證人梁韋森於上開原審業已證
        稱，其並未親眼看到李洛江有向被告購買毒品或拿毒品
        等語明確，已如前述。因從證人梁韋森之證述，無從證
        明被告確有販賣第三級毒品K 他命給予李洛江之犯行，
        從而自不得以證人梁韋森上開傳聞證據資為被告甲○○
        有販賣第三級毒品K他命給予李洛江之犯罪依據。
（三）、關於起訴書指稱被告甲○○意圖營利，先於民國97年4
        月間某日，在臺北縣中和市，向真實姓名、年籍不詳，
        綽號「阿兵」之成年男子，以3千5百元之代價，販入K
        他命10公克後，於同月17日運輸至金門縣金湖鎮○○○
        路2號6樓606室租屋處；復於97年5月間某日，在台北縣
        中和市○○路，向真實姓名、年籍不詳，綽號「阿凱」
        之成年男子，以7千元之代價，販入K他命20公克後，運
        輸至金門縣金湖鎮○○○路2號6樓606室，因認被告甲
        ○○此部分仍係涉犯毒品危害防制條例第4條第3項之意
        圖營利販入毒品之販賣與運輸第三級毒品罪嫌云云。惟
        按毒品危害防制條例第4條所規定之販賣毒品罪，雖不
        以販入之後復行賣出為要件，惟必以營利為目的，將毒
        品販入或賣出，有一於此，始足構成販賣罪責。又運輸
        毒品罪，所謂「運輸」，係指轉運輸送而言，不以自國
        外輸入國內或自國內輸出國外者為限，其在「國內運送
        」者，亦屬之。至於運輸之動機、目的係為己或為他人
        ，運輸之方法為海運、空運、陸運或兼而有之，固非所
        問，但仍以本於運輸意思而搬運輸送，即須有此意圖，
        而為搬運輸送之行為，始成立運輸罪；若係為單純持有
        而零星持送，如無運輸之認識或意圖，即不能論以該罪
        （最高法院98年度台上字第3007號刑事判決參照）。經
        查：
     1、本件公訴人認被告於97年4月間某日以3千5百元之代價
        ，向綽號「阿兵」之成年男子販入K他命10公克；另於
        97年5月間某日以7千元之代價，向綽號「阿凱」之成年
        男子販入K他命20 公克，然後放在行李箱自臺灣帶回金
        門，因而指訴被告甲○○另涉犯有毒品危害防制條例第
        4條第3項之意圖營利販賣與運輸第三級毒品罪嫌部分，
        無非只是依照被告甲○○於97年8月7日在警詢中供稱：
        「我吸食毒品K他命是向綽號「阿兵」購買的，向他買K
        他命10克，交易金額3500元。」，「我毒品K他命是向
        綽號「阿兵」購買的，我是利用休假回台灣向「阿兵」
        購買毒品，然後將毒品放在行李箱內夾帶回金門。」等
        語（金門縣警察局金警刑字第0970012279號刑案偵查卷
        宗影本第3頁、4頁、5頁）與97年9月4日在檢察官偵查
        時供稱：「我記得是今年（即97年）五月中旬或底，我
        回台北的時候，在中和市○○路那一帶跟「阿凱」買的
        ，我是花七千元買了二十克，這二十克被分裝成十包，
        隔了幾天之後我要回來上班就將這些K他命放在行李箱
        內托運帶回金門。」等語（97年度偵字第379號偵查卷
        第12頁、15頁），即資為被告甲○○犯有上揭意圖營利
        販賣與運輸第三級毒品罪之依據。惟依被告於前開警詢
        與檢察官之供述可知，被告雖供稱有向上揭綽號「阿兵
        」與「阿凱」購買毒品K他命，惟被告僅係買來供其個
        人自行吸食而已，並非用來供以販賣他人之用，已如前
        述。則被告雖向前述綽號「阿兵」與「阿凱」購買毒品
        K 他命，惟其係供其自行施用，並非販賣他人，自無營
        利可言；核與上開販賣毒品罪，必以營利為目的之構成
        要件自有未合，此外又查無其他積極證據足以證明被告
        確有意圖營利販入毒品K他命之犯行，從而自難遽論被
        告以意圖營利販入毒品之販賣罪責。
     2、本件被告雖於前開警詢和檢察官自白供稱有向綽號「阿
        兵」與「阿凱」購買毒品K他命，惟其數量各僅10克與
        20克，並非鉅量眾多，何況被告僅係供其自己吸食而單
        純零星持有而已，並非本於運輸意思而搬運輸送之行為
        ，實難認被告有運輸毒品之意圖甚明，核與前述運輸毒
        品之犯罪構成要件亦有未合，故亦難遽論被告犯有上開
        運輸毒品罪責。再者，本件僅有被告向綽號「阿兵」與
        「阿凱」購買毒品K他命之自白而已，並未自被告身上
        查獲有何毒品K他命之證物或其他運輸毒品之積極事證
        ，故亦難單純以被告之上揭自白，即遽論被告予運輸毒
        品罪責，附此敘明。
     3、況且被告於原審及本院訊問時均堅決否認有從台灣攜帶
        第三級毒品K他命至金門，辯稱其在警詢供稱向綽號「
        阿兵」與「阿凱」購買毒品K他命是警察要其本人承認
        這樣說的；再者其在金門所持有施用之K他命是其在前
        開工作之「強強滾KTV」酒店」經客人帶其外出至附近
        另一家「摩登KTV酒店」喝酒時，客人拿出K他命吸食後
        所留下，經其拿來施用等語。則自難僅憑被告於警詢及
        檢察官偵查時供稱其有在台灣向綽號「阿兵」與「阿凱
        」購買毒品K他命並攜帶來金門之自白，而無其他佐證
        即遽認被告涉犯有運輸第三級毒品罪，併予敘明。
（四）、綜上所述，可見被告辯稱其並未販賣與意圖營利販入毒
        品罪及運輸第三級毒品K他命等情，應堪採信。本案不
        得僅憑證人李洛江前開有瑕疵與前後歧異之單方面證述
        即遽認被告有販賣第三級毒品K他命給與證人李洛江；
        而且證人梁韋森只是聽聞李洛江說綽號「小野」之酒店
        小姐即被告甲○○有在賣K他命，惟證人梁韋森並未親
        眼看見被告有販賣第三級毒品K他命給與證人李洛江，
        故證人梁韋森之證詞只是傳聞證據，不能以證人梁韋森
        之證述資為證明被告確有販賣第三級毒品K他命之依據
        。再者，本案亦無從證明被告有意圖營利而販入毒品之
        事證及被告基於意圖運輸毒品之意思而搬運輸送第三級
        毒品K他命犯行，均如前述。揆諸前開判例說明，本案
        因不能證明被告確實犯有販賣第三級毒品罪與意圖營利
        而販入第三級毒品及運輸第三級毒品等罪責，自應為被
        告無罪之判決。
六、原審疏未對於證人李洛江與梁韋森之證詞與卷內之通聯譯文
    內容及證人李洛江和被告間之行動電話日期、通話秒數、次
    數等詳加勾稽比對，遽認被告犯有販賣第三級毒品罪責，而
    對被告予以論罪科刑，其採證容有未洽。原判決既有上開違
    誤之處，顯屬無可維持，自應由本院將原判決撤銷，該諭知
    被告為無罪之判決，以期適法。
七、本件證人李洛江與梁韋森業已於原審出庭作證明確，被告與
    其辯護人聲請再傳訊證人李洛江與梁韋森出庭作證，核無重
    覆傳訊之必要。再本案既已對被告為上開無罪之判決，被告
    與其辯護人另聲請傳喚證人胡創斌與黃炳煌等二人以證明被
    告並未向該證人胡創斌與黃炳煌購買第三級毒品一節，亦無
    必要，附此敘明。
八、又被告甲○○於上開檢察官偵查中雖供承其自今年（97年）
    三、四月有在其金湖鎮宿舍拿毒品K他命給與證人李洛江三
    、四次；之後李洛江也會至被告甲○○之前揭宿舍抽屜自行
    拿取K他命等情（97年度偵字第379號偵查卷第11頁），被告
    究竟是否基於幫助他人施用第三級毒品K他命之犯意而為（
    按毒品危害防制條例第10條未處罰施用第三級毒品罪）抑或
    無償轉讓第三級毒品K他命之犯意而為，自應由檢察官另行
    查明，合併敘明。
據上論斷，應依刑事訴訟法第369條第1項前段、第364條、第301
條第1項前段，判決如主文。
本案經檢察官張益昌到庭執行職務。
中    華    民    國    99    年    5    月    14    日
                刑事庭    審判長法  官  沈宜生
                                法  官  陳容正
                                法  官  陳坤地
以上為正本，係照原本作成，證明與原本無異。
如不服本判決，應於判決收受送達後10日內向本院提出上訴書狀
，其未敘述上訴之理由者並得於提起上訴後10日內向本院補提理
由書狀（均須按他造當事人之人數附繕本）。
中    華    民    國    99    年    5    月    14    日
                                書記官  周秀香

司法院資訊處製作；財團法人民間司法改革基金會備份。
